【裁判字號】    90,毒抗,829
【裁判日期】    901026
【裁判案由】    毒品危害防制條例
【裁判全文】
臺灣高等法院刑事裁定                              九十年度毒抗字第八二九號
    抗  告  人
    即  被  告  甲○○
右抗告人因違反毒品危害防制條例案件，不服台灣桃園地方法院中華民國九十年八月
三十日裁定（九十年度毒聲字第三六四二號）提起抗告，本院裁定如左：
   主  文
抗告駁回。
   理  由
一、原裁定意旨以：聲請意旨謂被告甲○○於民國九十年六月十四日上午十一時許，
    在桃園縣中壢市某旅館內，施用第二級毒品安非他命，嗣為警於九十年六月十五
    日下午三時三十分許，在桃園縣桃園市○○路與龍壽街口查獲等事實，業據被告
    於警訊中自白不諱，且被告於前揭時地為警查獲後所採尿液，經送檢驗呈現毒品
    安非他命陽性反應，有台北市立療養院出具之煙毒尿液檢驗報告書一紙附卷可稽
    ，依法聲請裁定將被告送入勒戒處所觀察、勒戒等語。經核屬實，應依毒品危害
    防制條例第二十條第一項、觀察勒戒處分執行條例第三條第一項，裁定送勒戒處
    所觀察、勒戒。
二、抗告意旨略以：抗告人因婚姻暴力，而右胸挫傷，悶疼不堪，致誤信同案被告林
    英雄之醫事專業，在不知情之情況下施用安非他命，核與毒品危害防制條例第十
    條第一項施用第一毒品之罪須為故意犯之要件有間，當無送觀察勒戒之必要，原
    審未予抗告人答辯之機會，逕將抗告人裁定送觀察勒戒，抗告人是難甘服云云。
三、按犯毒品危害防制條例第十條之罪者，檢察官應先將被告送勒戒處所觀察、勒戒
    ，其期間不得逾一月。同法第二十條第一項定有明文。經查，本件抗告人即被告
    甲○○雖稱伊係在不知情下施用安非他命云云，惟抗告人於警訊中自承：「（問
    ：你為什麼要吸食安非他命？）因為我昨（十四）日遭我先生毆打致胸口痛，本
    想請林英雄陪同就醫，但止痛藥並未能止痛，林英雄遂向我表示吸食安非他命或
    許可以止痛，我才會吸食安非他命的。」、「（問：林英雄拿安非他命給你吸食
    時，有無告知你那是安非他命？）有。」等語（見偵查卷第六頁），而同案被告
    林英雄則於警訊時供稱：「（問：你是否曾與甲○○共同吸食安非他命？）大約
    一個禮拜前在大溪某產業道路上與甲○○共同吸食過二次安非他命。」、「（問
    ：你與甲○○共同吸食的安非他命是由何人提供？）第一次是由甲○○提供共同
    吸食安非他命：：。」等語（見偵查卷第十頁），足徵抗告人確有施用毒品之犯
    意及犯行，所稱係在不知情下施用云云，要屬事後卸責之詞，自難採信。另抗告
    人之尿液經送檢驗結果，有安非他命之陽性反應，此有台北市立療養院煙毒尿液
    檢驗報告書(三)及台北市政府警察局內湖分局派出所毒品案件證物委驗單對照表在
    卷足憑（見偵查卷第十二、十三頁），是抗告人有於驗尿前回溯九十六小時內施
    用毒品之犯行，應可認定。原審因認檢察官之聲請為有理由，而裁定令被告入勒
    戒處所觀察、勒戒，經核並無不合，抗告人指摘原裁定為不當，並無理由，應予
    駁回。
據上論斷，應依刑事訴訟法第四百十二條，裁定如主文。
中      華      民      國    九十      年      十      月    二十六    日
                              臺灣高等法院刑事第四庭
                                  審判長法  官  蔡  永  昌
                                        法  官  陳  榮  和
                                        法  官  徐  昌  錦
右正本證明與原本無異。
不得再抗告。
                                        書記官  吳  金  來
中      華      民      國    九十      年      十      月    三十      日


司法院資訊處製作；財團法人民間司法改革基金會備份。
